【裁判字號】    98,消債清,106
【裁判日期】    990406
【裁判案由】    清算事件
【裁判全文】
臺灣臺北地方法院民事裁定           98年度消債清字第106號
聲  請  人
即  債務人  甲○○
代  理  人  郭至卓律師
上列當事人因消費者債務清理事件聲請清算，本院裁定如下：
    主  文
債務人甲○○自中華民國九十九年四月六日下午四時起開始清算
程序，並同時終止清算程序。
命司法事務官進行本件清算程序。
    理  由
一、按債務人於法院裁定開始更生程序或許可和解或宣告破產前
    ，得向法院聲請清算；法院開始清算程序之裁定，應載明其
    年、月、日、時，並即時發生效力；債務人之財產不敷清償
    清算程序之費用時，法院應裁定開始清算程序，並同時終止
    清算程序，消費者債務清理條例第80條、第83條第1項及第8
    5條第1項分別定有明文。
二、聲請意旨略以：債務人曾以書面向最大債權金融機構永豐商
    業銀行股份有限公司（以下簡稱永豐銀行）請求共同協商債
    務清償方案，因協商不成立，且其無擔保或無優先權之債務
    總額未逾新臺幣（下同）1200萬元，復未經法院裁定開始清
    算程序或宣告破產，爰依法聲請清算云云。
三、經查，聲請人所主張之上開事實，業據提出98年12月2日與
    銀行協商不成立通知書影本、96年及97年度之綜合所得稅各
    類所得資料清單、財產歸屬資料清單、薪資單、勞健保資料
    、財團法人金融聯合徵信中心債務清理條例前置協商專用債
    權人清冊、戶籍謄本、中國信託商業銀行存款存摺影本在卷
    可憑，此外，本件聲請人又查無消費者債務清理條例第6條
    第3項、第8條或第82條第2項所定駁回清算聲請之事由存在
    ，則聲請人聲請清算，應屬有據。再查，據聲請人提出之財
    產及收入狀況說明書及財政部臺北市國稅局財產歸屬資料清
    單所示，聲請人名下無任何財產，主要收入來源係其擔任台
    北市文山特殊教育學校廚師工作，每月收入約2萬4000元，
    於扣除每月必要生活費用（依行政院主計處公告，98年度臺
    北市平均每人每月最低生活費用為1萬4558元）及其子吳祐
    帆、其母連陳玉之扶養費（分別為3538元、1769元）後，僅
    餘款4135元（計算式：000000000000000000009＝4135）
    。又依債權人清冊所載，其債權人有永豐銀行等4家金融機
    構，債務總額則為281餘萬元，堪認債務人之財產應不敷清
    償清算程序之費用，爰依首揭規定裁定開始本件清算程序，
    並同時終止清算程序。
四、又法院終止清算程序後，聲請人之債務並非當然免除，仍應
    由法院斟酌消費者債務清理條例有關免責之規定，例如本條
    例第133條、第134條、第135條等，依職權認定是否裁定免
    責，附此敘明。
中    華    民    國    99    年    4    月      6    日
              民事第三庭    法      官  孫正華
以上正本係照原本作成。
開始清算程序之裁定不得抗告，如不服同時終止清算程序之裁定
，應於裁定送達後10日內，以書狀向本院提出抗告，並繳納抗告
費新臺幣1千元。
中    華    民    國    99    年    4     月    6     日
                            書  記  官  林秀娥

司法院資訊處製作；財團法人民間司法改革基金會備份。
